【裁判字號】    89,交抗,128
【裁判日期】    890428
【裁判案由】    違反道路交通管理處罰條例
【裁判全文】
臺灣高等法院刑事裁定                          八十九年度交抗字第一二八號
    抗告人即
    受處分人  甲○○
右抗告人因違反道路交通管理處罰條例案件，不服臺灣士林地方法院八十八年度交聲
字第三二四號，中華民國八十九年四月二十八日裁定，提起抗告，本院裁定如左：
    主  文
抗告駁回。
    理  由
一、抗告意旨略以：抗告人即受處分人甲○○所駕汽車為車號ＣＴ－○三七二號，事
    故後，編號Ａ車；相對人彭貴煜所駕汽車車號ＬＹ－八八四七號，編號Ｂ車。乃
    原裁定將二人所駕汽車車號、車型、受損情形，完全對調錯認，以致對肇事責任
    之判定有誤，與真相不符，請將原裁定撤銷，另為適法之裁定等語。
二、按汽車在行駛途中，不得驟然或任意變換車道，如欲超越前車或變換車道時，應
    先顯示方向燈告知前後車輛，並保持安全距離及間隔，方得超越或變換車道，高
    速公路交通管制規則第十一條定有明文。次按汽車行駛於高速公路，而不遵管制
    之規定者，處汽車駕駛人新臺幣（下同）三千元以上六千元以下罰鍰，道路交通
    管理處罰條例第三十三條第一項定有明文。又汽車駕駛人駕駛汽車違反道路交通
    管理處罰條例第三十三條規定者，除應依該條所規定之罰鍰處罰外，並記違規點
    數一點，同條例第六十三條第一項第一款亦有規定。
三、經查，本件抗告人於民國八十八年二月十二日上午九時五分許，駕駛車號ＣＴ－
    ○三七二號自用小客車，於北二高國道南向五十七公里加二七一公尺處，因變換
    車道未注意右後方由彭貴煜駕駛之車號ＬＹ－八八四七號來車，致肇事，幸無人
    傷亡，而為內政部警政署國道公路警察局第六警察隊執勤員警掣單舉發，並送請
    原處分機關臺北市交通事件裁決所，依前揭規定，於八十八年九月八日，以北市
    交裁駕字第二二－０００四八四四五二號，裁處罰鍰六千元並記違規點數一點等
    情，有舉發違反道路交通管理事件通知單及裁決書各一紙附卷可憑。而抗告人該
    項違規情事，除據證人彭貴煜於原審證述明確，並經臺灣省車輛行車事故覆議鑑
    定委員會認定無誤，有該會府覆議字第八八一一○二號函附原審卷可稽。從而，
    原處分機關據以援引上開規定，裁處其罰鍰六千元，並記違規點數一點，並無不
    當。原裁定雖就抗告人及相對人之汽車車號有所誤載，然對抗告人前開違規事實
    之認定並無錯誤，是原裁定認抗告人對原處分機關前開裁決聲明異議為無理由，
    依道路交通案件處理辦法第十九條，裁定予以駁回，核無不合。抗告人抗告意旨
    執此指摘原裁定違誤，為無理由，應予駁回。
據上論斷，應依道路交通案件處理辦法第二十六條，刑事訴訟法第四百十二條，裁定
如主文。
中      華      民      國      八十九      年      六      月  二十六  日
                          臺灣高等法院刑事第五庭
                              審判長法  官  曾  德  水
                                    法  官  趙  功  恆
                                    法  官  林  立  華
不得再抗告。


司法院資訊處製作；財團法人民間司法改革基金會備份。
